【裁判字號】    98,簡上,570
【裁判日期】    980818
【裁判案由】    詐欺
【裁判全文】
臺灣桃園地方法院刑事判決             98年度簡上字第570號
上  訴  人
即  被  告  甲○○
上列上訴人即被告因詐欺案件，不服本院民國98年4月29日98年
度桃簡字第808號第一審判決（聲請簡易判決處刑書案號：98年
度偵字第1591號），提起上訴，本院管轄之第二審合議庭判決如
下：
    主  文
上訴駁回。
甲○○緩刑貳年。
    事實及理由
一、案經本院審理結果，原審判決書固存誤繕詐騙集團成員施以
    詐術行為時間「晚間7時41分許」務須更為「下午5時30分許
    」之瑕疵，尚未影響全案情節與判決本旨，揆核其餘認事用
    法暨刑罰量度盡無不合方乃維持，茲引用附件原審判決書所
    記載之事實、證據及理由外，另補充：
  (一)首論證人即被害人乙○○於司法警察調查中所為之證詞、帳
    戶開設資料上載被告甲○○本人填寫以外之內容，縱屬被告
    以外之人於審判外之言詞或書面陳述，閱以當事人於本院審
    理中未起爭執，進者被告於本院準備程序中同意充為證據，
    本院盱衡各該陳述作成時之情況要無不妥之處，適為本案證
    據，依刑事訴訟法第159條之5第1項規定，得為證據；次論
    帳戶交易明細紀錄、匯款通知單據，著係非供述性證據，況
    無違背法定程序取得之情形，依刑事訴訟法第158條之4反面
    規定，洵具證據能力。
  (二)訊據被告於本院審理中對原審判決書加以敘列之犯罪事實坦
    承不諱，灼與上開證人於警詢中陳稱內容契合一致，容有該
    份警詢筆錄俾憑，除此復有帳戶開設資料、帳戶交易明細紀
    錄、匯款通知單據資佐，足徵被告之自白委與事實相符，本
    案事證已臻明確，犯行堪以認定，應予依法論科。
二、至按量刑輕重，係屬事實審法院得依職權所為自由裁量事項
    ，苟未逾越法定刑度且權以刑法第57條各款情事，便不得遽
    指違法，悉有最高法院72年台上字第6696號判例意旨可稽，
    細究被告上訴請求改判，徒以業得原審思忖刑度所斟刑罰酌
    量情狀等節執見，揚照揭引判例意旨，為無理由，應予駁回
    。然念被告既與被害人達成和解繼之賠償損害，又斟被告未
    曾因故意犯罪受有期徒刑以上刑之宣告，得有臺灣高等法院
    被告前案紀錄表供考，一時失慮始罹刑章，犯後坦承犯行深
    感悔悟，歷此教訓知所警惕信無再犯之虞，本院認所宣告之
    刑以暫不執行為適當，兼予宣告緩刑2年，用啟自新。
據上論斷，應依刑事訴訟法第455條之1第1項、第3項、第368條
、第373條，刑法第74條第1項第1款，判決如主文。
本案經檢察官林安紜到庭執行職務。
中    華    民    國    98    年    8     月    18    日
                  刑事第一庭  審判長法  官  曾淑華
                                    法  官  鄭吉雄
                                    法  官  俞力華
以上正本證明與原本無異。
不得上訴。
                                   書記官  資念婷
中    華    民    國    98    年    8     月    27    日
附錄本案論罪科刑法條
中華民國刑法第339條
（普通詐欺罪）
意圖為自己或第三人不法之所有，以詐術使人將本人或第三人之
物交付者，處5年以下有期徒刑、拘役或科或併科1,000元以下罰
金。
以前項方法得財產上不法之利益或使第三人得之者，亦同。
前2項之未遂犯罰之。


司法院資訊處製作；財團法人民間司法改革基金會備份。
